

Diego Gutierrez Bautista

Doctorando Sistemas Computacionales

- diego16gutierrez@outlook.com
 55 2400 4969
- Estado de México, 54090 Tlalnepantla de Baz

Profesional altamente calificado con amplia experiencia en el diseño, desarrollo e implementación de proyectos informáticos y soluciones web. Posee sólidas habilidades técnicas en lenguajes de programación, bases de datos, redes y seguridad informática. Cuenta con una maestría en Seguridad Informática y se encuentra cursando un doctorado en Sistemas Computacionales, lo que demuestra su compromiso con la investigación y la innovación en el campo de la tecnología.

Formación

Ingeniería en Sistemas Computacionales

Universidad Multicultural CUDEC

 Líder Generacional del Comité Estudiantil de Ingeniería en Sistemas Computacionales

Especialidad en Proyectos Informáticos y Tecnología Web

sep 2020 - sep 2021

sep 2017 - ago 2020

Universidad Multicultural CUDEC

Acreedor a la Mención Honorífica por Promedio de Excelencia.

Maestría en Seguridad Informática

abr 2022 - ago 2023

Universidad Internacional de la Rioja

- Premio Extraordinario de Grado y Máster.
- Acreedor de Titulacion por Alto Desempeño.

Doctorado en Sistemas Computacionales

abr 2024 - presente

Universidad Da Vinci

Experiencia

Ingeniero en sistemas

oct 2018 - oct 2022

CENTRO DE TECNOLOGÍA S.A DE C.V

- Evaluar la adquisición y renovación de todos los equipos que componen el sistema tecnológico y de información de la empresa.
- A cargo de la instalación y configuración del HW y SW.
- Responsable del mantenimiento de la infraestructura de sistemas de la empresa.

Responsable de Soporte Técnico y Redes

mar 2023 - ago 2023

Centro Universitario CUDEC

- Responsable del mantenimiento de la infraestructura de sistemas de la empresa.
- Monitorear el funcionamiento de todos los equipos tecnológicos de la empresa.
- Soporte presencial y remoto al personal.
- Desarrollo Web

Competencias

HTML

CSS

Bootstrap

PHP

JavaScript

SOL

MySQL

WordPress

Idiomas

Ingles

Aptitudes

- Perfil analítico y resolutivo.
- Coordinación de proyectos
- Arquitectura de redes.
- Planificación y Previsión.
- Monitorización de amenazas.
- Desarrollo Web
- Metodologías ágiles (SCRUM)

Prácticas

Ingeniero en soporte técnico

nov 2021 - abr 2022

Secretaria de la Defensa Nacional, México, Estado de México.

Prestar el servicio de mantenimiento preventivo y correctivo al equipo de computo de la región militar y prestar el soporte téc

equipo de computo de la región militar y prestar el soporte técnico al personal de la dirección general de informática de la secretaria de la defensa nacional.

Cursos

CYBERSECURITY FOR CRITICAL URBAN INFRASTRUCTURE

Massachusetts Institute of Technology

CURSO DE INTRODUCCION A SEGURIDAD INFORMATICA

Código:55a305d3-6018-45c4-a1ec-7e98ec3f250d

CURSO DE INFORMATICA FORENSE

Código:15e7daa2-f850-44ed-8e9e-d07d39bd9fad

CURSO DE HACKING ETICO

Código:4ff75e74-593a-40bf-80df-f04fda308693

CURSO DE REDES DE INTERNET

Código:c78b3250-c329-43b1-8ef1-lea7417d57a9

Certificados

CYBERSECURITY IN TELEWORKING GOOGLE

ID de la credencial: 420 2E6 EYF

WEB DEVELOPMENT GOOGLE

ID de la credencial: R2H 5DW S6S

CARRERA DE SEGURIDAD INFORMATICA

Código:5adcbde8-7b1d-434f-b6db-317e0e603d8a

SEGURIDAD EN REDES, SISTEMAS Y

APLICACIONES

Universidad Internacional de La Rioja en Mexico

GESTIÓN DE LA SEGURIDAD Y MARCO LEGAL

Universidad Internacional de La Rioja en Mexico

SCAN ME

